臺灣高等法院高雄分院民事判決　　　　 95年度上易字第206號
上　訴　人　乙○○
被 上訴 人　世安汽車貨運股份有限公司
法定代理人　甲○○
訴訟代理人　劉思龍律師
複 代理 人　李育任律師
上列當事人間請求損害賠償事件，上訴人對於民國95年11月10日
臺灣高雄地方法院95年度訴字第2255號第一審判決提起上訴，本
院於96年3月7日言詞辯論終結，判決如下：
    主  文
上訴駁回。
第二審訴訟費用由上訴人負擔。
    事實及理由
一、被上訴人主張：上訴人受僱於伊擔任聯結車司機，於民國93
    年12月10日凌晨5 時10分，駕駛伊所有車號X4-445號聯結車
    （下稱系爭聯結車），於台南縣官田鄉○○路○段83巷前，
    自後撞擊由原審共同被告羅金星駕駛華宸通運貨運公司（下
    稱華宸公司）所有車號XO-367號聯結車，致伊所有之系爭聯
    結車車頭受損嚴重，上訴人與羅金星之駕駛行為均有過失，
    應與華宸公司負連帶賠償責任。又系爭聯結車受損後回復顯
    有重大困難，經鑑定殘餘價值為新台幣（下同）185 萬元，
    伊已變賣得款75萬元，尚受有110 萬元損害。茲羅金星與華
    宸公司於原審已與伊成立和解，連帶給付伊50萬元，扣除此
    金額，伊尚受有60萬元損害，爰依侵權行為法律關係，求為
    判決：(一)上訴人應給付被上訴人55萬元，及自起訴狀繕本送
    達翌日起至清償日止，按年息百分之5 計算之利息。原審判
    決被上訴人上訴人應給付被上訴人55萬元，及自95年8 月30
    日起至清償日止，按年息百分之5 計算之利息。被上訴人於
    本院聲明：上訴駁回。
二、上訴人則以：被上訴人尚欠伊自93年12月1 日起至同年月10
    日止之工資2 萬1516元未付，且伊因本件車禍發生職業災害
    ，依勞動基準法之規定，伊得請求被上訴人給付職業災害補
    償金27萬2569元（含醫療費用2 萬5779元及不能工作之工資
    24萬2569元），合計29萬4085元；又被上訴人未依規定為伊
    辦理勞工保險投保手續，致伊無從請領任何勞工保險給付而
    受有損失12萬7390元，依勞工保險條例之規定，伊得請求被
    上訴人賠償，爰以上開債權對被上訴人之損害賠償請求權主
    張抵銷。又鈞院如認伊依勞動基準法第59條職災補償之規定
    已得對被上訴人主張抵銷，伊即不請求鈞院審酌伊依勞工保
    險條例第72條賠償規定之抵銷主張等語，資為抗辯。並於本
    院聲明：(一)原判決關於命上訴人給付被上訴人超過25萬5915
    元（000000-000000=255915）及其法定利息暨命負擔超過部
　　分訴訟費用之裁判，均廢棄。(二)上開廢棄部分，被上訴人在
　  第一審之訴駁回。
三、兩造不爭執之事項：
　(一)上訴人駕駛被上訴人所有XO-445聯結大貨車，於93年12月10
　  日5 時10分許，送貨至台南縣官田鄉○○路○段83巷前，自
    後撞及由羅金星駕駛之XO-367號聯結車，上訴人駕駛之系爭
    聯結車車頭受損，該車經鑑定殘餘價值為185 萬元，被上訴
    人已將之變賣，得款75萬元。
　(二)上訴人於本件車禍中有未注意車前狀況及超速之過失行為。
　(三)被上訴人因系爭車禍而得請求上訴人賠償55萬元。
四、兩造爭執之事項：上訴人於本院得否提出抵銷抗辯？如得提
    出，其抵銷抗辯有無理由一節。經查：
　(一)按民事訴訟法447 條規定：「當事人不得提出新攻擊或防禦
  　方法。但有下列情形之一者，不在此限：一、因第一審法院
    違背法令致未能提出者。二、事實發生於第一審法院言詞辯
    論終結後者。三、對於在第一審已提出之攻擊或防禦方法為
    補充者。四、事實於法院已顯著或為其職務上所已知或應依
    職權調查證據者。五、其他非可歸責於當事人之事由，致未
    能於第一審提出者。六、如不許其提出顯失公平者。前項但
    書各款事由，當事人應釋明之。違反前二項之規定者，第二
  　審法院應駁回之。」
  (二)上訴人於本院提出上開抵銷之抗辯，被上訴人則主張上訴人
    此項主張，係於第二審法院提出新攻擊防禦方法，依新修正
    民事訴訟法第447 條第3 項規定，第二審法院應予駁回等語
    。
  (三)本件上訴人於原審並未提出上開抵銷之抗辯，其於本院提出
    ，係屬新攻擊防禦方法，勢必延滯訴訟，上訴人又未依法釋
    明有民事訴訟法447 條第1 項但書各款事由，本院亦認為上
    訴人於本院始提出上開抵銷之抗辯，並無上開規定但書各款
    之情形，是上訴人此項新攻擊防禦方法，違反民事訴訟法第
    447 條第1 、2 項之規定，依同條第3 項規定，應予駁回，
    本院自毋庸予以審究。
五、綜上所述，上訴人提出上開抵銷之主張，因不合法而應予駁
    回，其據而抗辯被上訴人不得請求其給付55萬元云云，自不
    足採。從而，被上訴人依侵權行為法律關係，請求上訴人給
    付55萬元，及自起訴狀繕本送達翌日即95年8 月30日起至清
    償日止，按年息百分之5 計算之利息。原審為上訴人全部敗
    訴之判決，並無違誤。上訴意旨指摘原判決不當，求予廢棄
    改判，並無理由，應予駁回。至兩造其餘攻擊防禦方法，於
    判決結果均不生影響，爰不逐一論述，併予敘明。
六、據上論結，本件上訴為無理由，依民事訴訟法第449 條第1
    項、第78條，判決如主文。
中　　華　　民　　國　　96　　年　　3 　　月　　21　　日
                            民事第四庭
                                  審判長法官     蔡文貴
                                  法      官     黃科瑜
                                  法      官     徐文祥
以上正本證明與原本無異。
本件不得上訴。
中　　華　　民　　國　　96　　年　　3 　　月　　21　　日
                                  書  記  官     陳金卿
